【裁判字號】    89,交上易,159
【裁判日期】    890531
【裁判案由】    過失傷害
【裁判全文】
臺灣高等法院刑事判決                  八十九年度交上易字第一五九號
    上  訴  人
    即  被  告  甲○○
    選任辯護人  羅子武
右上訴人，因過失傷害案件，不服臺灣桃園地方法院八十八年度交易字第四三八號，
中華民國八十九年一月二十四日第一審判決（起訴案號：臺灣桃園地方法院檢察署八
十八年度偵字第四六八三號），提起上訴，本院判決如左：
    主  文
原判決撤銷。
甲○○無罪。
    理  由
一、公訴意旨略以：被告甲○○於民國八十八年元月二十一日七時五十五分許，駕駛
    車牌Ｌ五－八五五一號之自小客車，沿桃園市○○路往台北縣五股方向行駛，行
    經桃園縣龜山鄉○○路與光峰路口時，本該注意車前人車狀況，依當時情況並無
    不能注意之情事，詎其應注意，並能注意，竟疏未注意，適有乙○○騎乘車牌號
    碼ＩＢＲ－一九八號之重型機車，沿桃園縣蘆竹鄉往龜山鄉方向行駛，行駛至前
    揭地點時，為甲○○所駕前揭車撞及，致乙○○受有左鎖骨骨折等傷害。因認被
    告涉有刑法第二百八十四條第一項前段之罪嫌云云。
二、按事實之認定，應憑證據，如未能發現相當證據，或證據不足以證明，自不能以
    推測或擬制之方法，以為裁判基礎，最高法院著有四十年台上字第八十六號判例
    ，可資參照。本件公訴人認被告有過失傷害罪嫌，無非以告訴人乙○○之指訴，
    並有道路交通事故調查報告表及被害人之受傷診斷證明書為其論據。本院訊據被
    告甲○○堅決否認右開犯行，並辯稱：伊之車輛甫因紅燈轉綠燈向前行駛約二十
    公尺，復因案發時間刻正為上班時段，伊之車輛緩慢行駛，係乙○○機車自後擦
    撞伊之車輛，本件車禍伊無過失云云。
三、經查：（一）本件車輛固據告訴人乙○○指訴歷歷，並有道路交通事故調查報告
    表及被害人之受傷診斷證明書在卷，但此僅能表示被害人與被告車輛發生車撞身
    體受傷，而被害人之指訴，無非在使被告受刑事訴追為目的，其指訴常與事實偏
    離，故仍應調查其他證據，以查明是否與事實相符。（二）依被告於警訊中供述
    ：「當時我駕自小客車由桃園市○○路往台北縣五股方向行駛，經過龜山鄉○○
    路與光峰路口約過了光峰路口十公尺處，看見右後側車門被一機車騎士撞上，之
    後就馬上剎車處理，對方一直不肯說明，於是就報警處理。」告訴人乙○○於警
    訊中供述：「．．．．經過龜山鄉○○○○路口時，有另一同向自小客車Ｌ五－
    八五五一號由我機車左方行駛，將機車左後方把手擦撞，於是我重心不穩跌倒，
    我的機車也因被自小客車右方照後鏡卡到，而將我拖行了一段距離。」。「當時
    道路狀況正常，車流量比較大，號誌運做也正常。」，證人即處理車禍警員王文
    誠供證：「二台車當時都在內側車道．．．．當時車子沒有明顯刮痕．．．．。
    」、「案發地距紅綠燈約一、二十公尺」、「（由現場看何人撞何人？）現場看
    不出，因車流量大，他們說曾和解，故一下子就將車子拖離現場。」參酌雙方所
    呈卷存照片顯示被害人機車無碰撞痕跡，被告車輛僅右後車門處有一刮痕，其餘
    車身包括照後鏡均無刮痕。堪認本件被告汽車剛由紅綠燈起步離路口不遠且因該
    時車流量大，其車速應較緩慢，而被告騎機車受車流阻礙較少，速度應較快而侵
    入被告所行之內側車道，不慎車手把觸及被告右後車門而重心不穩跌倒，為本件
    肇事原因。被告既在其遵行之內側車道緩慢行駛，就從後駛來之機車擦撞，實無
    從注意，應無過失可言。
四、此外，又另查無其他積極證據，足證被告有公訴人所指之過失犯行，被告犯罪應
    屬不能證明，原審未為詳究，遽為論罪科刑，尚有未洽，被告上訴否認犯罪為有
    理由，自應由本院將原判決撤銷改判，諭知被告無罪，庶免冤抑。
據上論結，應依刑事訴訟法第三百六十九條第一項前段、第三百六十四條、第三百零
一條第一項，判決如主文。
本案經檢察官謝英民到庭執行職務。
中    華    民    國    八十九    年       五       月      三十一      日
                            臺灣高等法院刑事第五庭
                                審判長法  官  曾  德  水
                                      法  官  林  立  華
                                      法  官  楊  貴  雄
右正本證明與原本無異。
不得上訴。
                                      書記官  王  敬  端
中    華    民    國    八十九    年        六      月        三        日


司法院資訊處製作；財團法人民間司法改革基金會備份。
